【裁判字號】    94,易,351
【裁判日期】    950116
【裁判案由】    竊盜等
【裁判全文】
臺灣花蓮地方法院刑事判決               94年度易字第351號
公  訴  人  臺灣花蓮地方法院檢察署檢察官
被      告  丙○○
  （原名：楊洪義）
上列被告因竊盜等案件，經檢察官提起公訴（94年度偵字第3770
號、第3997號及第3999號），由本院合議庭裁定改依簡式審判程
序審理，並判決如下：
    主  文
丙○○連續於夜間侵入住宅竊盜，處有期徒刑柒月；又意圖為自
己不法之所有，而侵占離本人所持有之物，處罰金貳仟元，如易
服勞役，以參佰元折算壹日。
    事  實
一、丙○○基於意圖為自己不法所有之概括犯意，先於民國94年
    8月12日傍晚某時許，至乙○○位於花蓮縣花蓮市○○街241
    號之住宅屋後，竊取乙○○所有洗衣機1台，得手後據為己
    有，並將之以新台幣（下同）800元之代價出售予不知情之
    中古物流業者鄒國松，所得款項花用殆盡，復於同年8月13
    日20時30分許之夜間，侵入丁○○位於花蓮縣花蓮市○○街
    83 巷15號住宅內，竊取電視機及手提音響各1台，得手後亦
    據為己有，並將之均出售予不知情之鄒國松，所得款項1000
    元則供己花用；丙○○另基於意圖為自己不法所有之犯意，
    於同年8月17日14、15時許，在花蓮縣花蓮市○○街附近之
    草叢內，拾獲甲○○先前於同年8月初某日，在花蓮縣花蓮
    市○○街106巷22號所失竊而脫離本人持有之NOKIA牌62 10
    型手機（序號000000000000000號）1支，竟以變易持有為所
    有之意思，予以侵占入己，並將之以370元之代價出售予不
    知情之鄒國松，嗣分別為警循線查獲，始知悉上情。
二、案經花蓮縣警察局花蓮分局報告臺灣花蓮地方法院檢察署檢
    察官偵查起訴。
    理  由
一、上開犯罪事實，業經被告丙○○於警詢、偵查中及本院審理
    時均坦承不諱，核與被害人乙○○、甲○○於警詢時，以及
    被害人丁○○於警詢時、偵查中所證述財物失竊之情節大致
    相符，且證人鄒國松於警詢時亦先後指證被告曾持上開所竊
    得或拾獲之財物變賣一情，此外復有被告出售贓物時所簽立
    切結書影本及原本共計3份、失竊現場暨查獲贓物照片共計6
    張以及通聯調閱查詢單1份可資佐證，足認被告自白與事實
    相符，是以本件事證明確，被告犯行堪以認定，應依法論科
    。
二、核被告所為，係犯刑法第320條第1項之竊盜罪、321條第1項
    第1款之加重竊盜罪及第337條之侵占離本人所持有之物罪。
    其先後2次竊盜之犯行，時間緊接，手法相當，且所犯均屬
    構成要件相同之罪，顯係出於概括犯意反覆為之，為連續犯
    ，應依刑法第56條之規定以1罪論，並加重其刑。至被告所
    犯上開連續加重竊盜罪及侵占離本人所持有之物罪，犯意各
    別，行為互異，應予分論併罰之。爰審酌被告前已有多次竊
    盜之少年非行紀錄，素行不佳，且竊取前開財物之目的，係
    為變賣後供生活之所需，動機可議，惟於事發後已與被害人
    乙○○、丁○○達成和解，有和解書2份在卷可憑，以及自
    始坦承全部犯行，不惟頗具悔意，犯後態度尚稱良好等一切
    情狀，量處如主文所示之刑，並就判處拘役之部分，諭知易
    服勞役之折算標準。
三、末按「除被告所犯為死刑、無期徒刑、最輕本刑為3年以上
    有期徒刑之罪或高等法院管轄第1審案件者外，於前條第1項
    程序進行中，被告先就被訴事實為有罪之陳述時，審判長得
    告知被告簡式審判程序之旨，並聽取當事人、代理人、辯護
    人及輔佐人之意見後，裁定進行簡式審判程序。」刑事訴訟
    法第273條之1定有明文。查本件被告所犯上開刑法第320條
    第1項、第321條第1項第1款及第337條之罪，其法定刑均非
    最輕本刑為3年以上有期徒刑之罪，且被告於本院95年1月2
    日準備程序進行中，復就被訴之事實為有罪之陳述，經告知
    被告簡式審判程序之旨，被告及公訴人對於本件改依簡式審
    判程序審理亦均表示同意，是本院即依前揭刑事訴訟法規定
    ，裁定本件進行簡式審判程序，附此敘明。
據上論斷，應依刑事訴訟法第273之1第1項、第299條第1項前段
，刑法第320條第1項、第321條第1項第1款、第337條、第56條、
第42條第2項，罰金罰鍰提高標準條例第1條前段、第2條，判決
如主文。
本案經檢察官李殷財到庭執行職務。
中    華    民    國    95    年  1    月    16    日
                          臺灣花蓮地方法院刑事第三庭
                                      法  官  楊仲農
上列正本證明與原本無異。
如對本判決不服，應於送達後10日內，向本院提出上訴狀（應抄
附繕本）告訴人或被害人如對於本判決不服者，應具備理由請求
檢察官上訴，其上訴期間之計算係以檢察官收受判決正本之日期
為準。
                                      書記官
中    華    民    國    95    年  1    月    16    日
附錄所犯法條全文：
中華民國刑法第320條：
(普通竊盜罪、竊佔罪)
意圖為自己或第三人不法之所有，而竊取他人之動產者，為竊盜
罪，處五年以下有期徒刑、拘役或五百元以下罰金。
意圖為自己或第三人不法之利益，而竊佔他人之不動產者，依前
項之規定處斷。
前二項之未遂犯罰之。
中華民國刑法第321條：
犯竊盜罪而有左列情形之一者，處六月以上、五年以下有期徒刑
：
一  於夜間侵入住宅或有人居住之建築物、船艦或隱匿其內而犯
    之者。
二  毀越門扇、牆垣或其他安全設備而犯之者。
三  攜帶兇器而犯之者。
四  結夥三人以上而犯之者。
五  乘火災、水災或其他災害之際而犯之者。
六  在車站或埠頭而犯之者。
前項之未遂犯罰之。
中華民國刑法第337條：
(侵占遺失物罪)
意圖為自己或第三人不法之所有，而侵占遺失物、漂流物或其他
離本人所持有之物者，處五百元以下罰金。


司法院資訊處製作；財團法人民間司法改革基金會備份。
